臺灣彰化地方法院刑事判決　　　　　　 100年度易字第1203號
公　訴　人　臺灣彰化地方法院檢察署檢察官
被　　　告　陳彥鑽
上列被告因恐嚇危害安全案件，經檢察官提起公訴（100 年度偵
字第8766號），本院判決如下：
    主  文
陳彥鑽以加害生命、身體之事，恐嚇他人致生危害於安全，處有
期徒刑伍月，如易科罰金，以新臺幣壹仟元折算壹日。
    事  實
一、陳彥鑽為游賢惠之子，2 人具有家庭暴力防治法第3 條第3
    款所定之家庭成員關係。緣陳彥鑽於民國100 年9 月28日下
    午5 時許，在彰化縣溪湖鎮○○路97號住處內，要求游賢惠
    購買洗衣精，游賢惠因未能即刻購買，陳彥鑽竟基於恐嚇危
    害安全之犯意，徒手掀翻客廳桌子（毀損部分未據告訴），
    並進入廚房拿取菜刀1 把後，持向游賢惠揮舞作勢威嚇，游
    賢惠見狀旋逃出住處，陳彥鑽復追出門外，對游賢惠恫嚇：
    「讓你死」等足以使一般人心裡產生不安、憂慮、恐懼之言
    語，致游賢惠心生畏懼。嗣於同日下午5 時15分許（起訴書
    誤載為同日17時40分許），陳彥鑽見員警到場處理後，復承
    接上開恐嚇危害安全之接續犯意，在前揭住處門口處，揮舞
    手中菜刀，作勢欲追逐游賢惠，而以此等加害生命、身體之
    方式，接續恐嚇游賢惠，使游賢惠心生畏懼，致生危害於安
    全。
二、案經游賢惠訴由彰化縣警察局溪湖分局報告臺灣彰化地方法
    院檢察署檢察官偵查起訴。
    理  由
壹、程序部分
一、本案被告陳彥鑽所犯係屬刑事訴訟法第376 條第1 款所列最
    重本刑為3 年以下有期徒刑、拘役或專科罰金之罪，本院爰
    依刑事訴訟法第284 條之1 之規定行獨任審判。
二、按被告以外之人於審判外之言詞或書面陳述，除法律有規定
    者外，不得作為證據；被告以外之人於審判外之陳述，雖不
    符刑事訴訟法第159 條之1 至同條之4 之規定，而經當事人
    於審判程序同意作為證據，法院審酌該言詞陳述或書面陳述
    作成時之情況，認為適當者，亦得為證據。當事人、代理人
    或辯護人於法院調查證據時，知有刑事訴訟法第159 條第1
    項不得為證據之情形，而未於言詞辯論終結前聲明異議者，
    視為有前項之同意，刑事訴訟法第159 條第1 項、第159 條
    之5 分別定有明文。查本判決所引用之各項據以認定事實之
    傳聞證據，被告陳彥鑽及公訴人於本院言詞辯論終結前，均
    不爭執而未曾聲明異議，本院審酌該等言詞及書面陳述作成
    時之情況，並無出於任意性或不正取供，或違法或不當情事
    ，且客觀上亦無不可信之情況，堪認為適當，揆諸前開說明
    ，依法均有證據能力，合先敘明。
貳、實體部分
一、上揭犯罪事實，業據被告陳彥鑽坦承不諱，核與告訴人游賢
    惠於警詢、偵查中之指述相符（見100 年度偵字第8766號偵
    卷第8 頁至第9 頁、第39頁），並經證人蔡見定於警詢、偵
    查中、證人邱聰志於偵查中證述屬實（見100 年度偵字第87
    66號偵卷第10頁至第10頁反、第38頁反至第39頁反），復有
    現場照片6 張（見100 年度偵字第8766號偵卷第21頁至第23
    頁）在卷供查，且有菜刀1 把扣案可稽，足認被告任意性自
    白核與事實相符，本件事證明確，其犯行堪以認定，應予依
    法論科。
二、按家庭暴力者，謂家庭成員間實施身體或精神上不法侵害之
    行為；家庭暴力罪者，謂家庭成員間故意實施家庭暴力行為
    而成立其他法律所規定之犯罪，家庭暴力防治法第2 條第1
    款、第2 款分別定有明文。查本件被告為告訴人之子，2 人
    具有家庭暴力防治法第3 條第3 款所定之家庭成員關係，而
    被告恐嚇告訴人之行為，已屬家庭成員間實施精神上不法侵
    害之行為，即為家庭暴力防治法第2 條第1 款之家庭暴力，
    且構成刑法上之恐嚇危害安全罪，惟因家庭暴力防治法之上
    開規定並無罰則之規定，自應僅依刑法恐嚇危害安全罪之規
    定予以論罪科刑，是核被告陳彥鑽所為，係犯刑法第305 條
    恐嚇危害安全罪。又被告先後於100 年9 月28日下午5 時許
    、同日下午5 時15分許，持刀揮舞作勢威嚇告訴人之行為，
    顯係基於同一恐嚇犯意，於密切接近之時間地點實施，侵害
    同一之法益，各行為之獨立性極為薄弱，且係出於同一恐嚇
    目的接續而為，依一般社會健全觀念，在時間差距上，難以
    強行分開，應視為數個舉動之接續施行，合為包括一行為予
    以評價，屬接續犯。爰審酌被告為告訴人之子，2 人共處1
    室，份屬至親，竟不思以理性方式溝通解決問題，僅因告訴
    人未能即刻購買洗衣精，遂率爾持菜刀恐嚇告訴人，令告訴
    人倍受恐懼，所為實不足取，惟念其犯後坦承犯行，態度尚
    佳，知所悔悟，並考以其犯罪之動機、目的、手段，及被告
    之智能狀況等一切情狀，量處如主文所示之刑，並諭知易科
    罰金之折算標準，以示懲儆。至扣案之菜刀1 把，為告訴人
    所有，非被告所有，業據被告供承在卷（見本院卷第33頁反
    ），且非違禁物，爰不為沒收之諭知，併此敘明。
據上論斷，應依刑事訴訟法第284 條之1 、第299 條第1 項前段
，刑法第305 條、第41條第1 項前段，刑法施行法第1 條之1，
判決如主文。
本案經檢察官黃顗雯到庭執行職務。
中    華    民    國   100    年    12    月    8     日
                  刑事第三庭      法  官  簡佩珺
以上正本證明與原本無異。
如不服本判決應於收受判決後10日內向本院提出上訴書狀，並應
敘述具體理由；其未敘述上訴理由者，應於上訴期間屆滿後20日
內向本院補提理由書(均須按他造當事人之人數附繕本)「切勿逕
送上級法院」。
告訴人或被害人對於判決如有不服具備理由請求檢察官上訴者，
其上訴期間之計算係以檢察官收受判決正本之日期為準。
中    華    民    國   100    年    12    月    8     日
                                  書記官  王惠嬌
附錄犯罪科刑法條：
中華民國刑法第305條
（恐嚇危害安全罪）
以加害生命、身體、自由、名譽、財產之事，恐嚇他人致生危害
於安全者，處 2 年以下有期徒刑、拘役或 3 百元以下罰金。